【裁判字號】    89,上易,768
【裁判日期】    890614
【裁判案由】    竊盜
【裁判全文】
臺灣高等法院高雄分院刑事判決                    八十九年度上易字第七六八號
    上  訴  人
    即  被  告  乙○○
右上訴人因竊盜案件，不服臺灣高雄地方法院八十九年度易字第九五號、中華民國八
十九年二月二十四日第一審判決（起訴案號：臺灣高雄地方法院檢察署八十九年度偵
字第二一六二五、二七二四九號），提起上訴，本院判決如左：
      主  文
上訴駁回。
      事  實
一、乙○○於民國八十五年間因詐欺（即竊盜等）罪，經高雄地院判處有期徒刑四月
    ，緩刑三年，於八十六年七月十四日確定，詎於緩刑期間，猶不知悔改，復基於
    意圖為自己不法所有之概括犯意：(1)、於八十八年八月二十四日下午七時許，在
    高雄市前鎮區○○○路二五二號前，竊取甲○○所有車牌號碼ＺＨＦ─九四Ｏ號
    輕型機車一部，得手後供己騎用，嗣於八十八年八月二十六日二十時許，騎乘該
    機車，行經高雄縣鳳山市○○路三十四巷口時，為警查獲。(2)、於八十八年十一
    月三日下午七時許，以自備鑰匙及攜帶客觀上可供兇器使用之Ｔ型扳手各一支，
    在高雄縣鳳山市○○○路七十巷二十四號前，持上開Ｔ型扳手一支，破壞宋樂昌
    所有車牌號碼ＯＮＪ─五七五號輕型機車之鑰匙孔後，再以自備之鑰匙發動機車
    ，竊取該車得手後供己騎用，嗣於翌日（十一月四日）十七時許，騎乘該竊得之
    機車，行經高雄縣鳳山市○○○路二九五巷一一五號時，為警查獲，並扣得其所
    有之鑰匙及Ｔ型扳手各一支。
二、案經高雄縣警察局鳳山分局暨高雄市政府警察局苓雅分局報請臺灣高雄地方法院
    檢察署檢察官偵查起訴。
    理  由
一、訊據上訴人即被告乙○○固坦承其於右揭時、地，持自備之鑰匙及Ｔ型扳手各一
    支，竊取宋樂昌所有車牌號碼ＯＮＪ─五七五號輕型機車一部之事實，惟否認竊
    取前開甲○○所有車牌號碼ＺＨＦ─九四Ｏ號輕型機車一部之犯行，辯稱：車牌
    號碼ＺＨＦ─九四Ｏ號輕型機車，是其於八十八年八月二十四日下午七時許，向
    綽號「安仔」之朋友借的云云。
二、經查：
１、被告上開持自備之鑰匙及Ｔ型扳手各一支，竊取宋樂昌所有之ＯＮＪ─五七五號
    輕型機車一部等情，業經被告於警訊中及本院審理中均坦承在卷，經核與被害人
    宋樂昌於警訊時所述機車失竊情節相符，並有鑰匙及Ｔ型扳手各一支扣案，有被
    害人宋樂昌所出具之贓物認領保管收據及車輛竊盜、車牌失竊資料查詢報表─查
    詢車輛認可資料各一紙附警卷可稽，被告此部分之自白與事實相符，此部分竊盜
    犯行，應堪認定。
２、另被告乙○○於八十八年八月二十四日下午七時許，在高雄市前鎮區○○○路二
    五二號前，竊取甲○○所有車牌號碼ＺＨＦ─九四Ｏ號輕型機車一部等情，業經
    被害人甲○○指陳明確，被告又係於八十八年八月二十六日二十時許，騎乘該竊
    得之機車，行經高雄縣鳳山市○○路三十四巷口時，為警查獲，有贓物認領保管
    收據、車牌失竊資料查詢報表─查詢車輛認可資料各一紙在卷可考，雖被告辯稱
    車牌號碼ＺＨＦ─九四Ｏ號輕型機車係其向撞球場認識的朋友借用，並非其所竊
    取云云，惟查，被告對於其借車之時間，在警訊時所供借車之時間係於八十八年
    八月二十五日晚上十時許，與其於一審法院審理時供稱係在八十八年八月二十四
    日下午七時借用者，前後說詞迥然不同，而被告復無法提供綽號「安仔」友人之
    真實姓名、住址，供查証以實其說，顯見其上開所辯係向朋友借用機車云云，實
    不足採信。又觀諸被告於警訊中及一審審理時均供稱ＺＨＦ─九四Ｏ號輕型機車
    係其在高雄市○○○路借得，適與被害人甲○○於警訊中指述該機車失竊地點相
    符，堪認ＺＨＦ─九四Ｏ號輕型機車係被告所竊取者無疑，是以被告辯稱向友人
    借車云云，要係卸責之詞，難以採信，事證明確，被告右揭犯行均堪以認定，應
    予依法論科。
三、按被告於八十八年十一月三日下午七時許，以Ｔ型扳手，竊取宋樂昌之機車，有
    被告行竊所用之Ｔ型扳手乙支扣案，查扣案Ｔ型扳手一支，質地堅硬，Ｔ型底部
    經磨平後，細長而尖銳，在客觀上足對人之身體、生命構成威脅，為凶器。核被
    告先後二次竊盜所為，係犯刑法第三百二十條第一項之竊盜罪及同法第三百二十
    一條第一項第三款之攜帶兇器竊盜罪。又其所犯前揭竊盜罪與攜帶兇器竊盜罪之
    犯行，均時間緊接，犯罪基本構成要件相同，顯係基於概括之犯意為之，應依連
    續犯之規定，論以情節較重之攜帶兇器竊盜罪一罪，並加重其刑。
四、原審因而適用刑法第五十六條、第三百二十一條第一項第三款、第三十八條第一
    項第二款之規定，並且審酌被告尚在緩刑期間，不知戒慎行止復連續竊取他人機
    車，危害社會治安，所竊得財物之價值（機車二部價值分別為一萬五千元及二萬
    元，分據被害人甲○○、宋樂昌陳明在卷）等一切情狀，量處有期徒刑八月，又
    將扣案被告所有、供竊盜所用之鑰匙及Ｔ型扳手一支，依刑法第三十八條第一項
    第二款之規定宣告沒收，原判決之認事用法均無違誤，量刑亦甚允當，被告上訴
    意旨否認竊取甲○○所有車牌號碼ＺＨＦ─九四Ｏ號輕型機車，而指摘原判決不
    當云云，並無理由，應予駁回。
據上論結，應依刑事訴訟法第三百六十八條，判決如主文。
本案經檢察官郭振昌到庭執行職務。
中    華    民    國     八十九     年       六       月     十四       日
                              臺灣高等法院高雄分院刑事第二庭
                                  審判長法官  曾永宗
                                        法官  邱永貴
                                        法官  曾玉英
右正本證明與原本無異。
不得上訴。
                                      書記官  林靜霙
中    華    民    國     八十九     年       六       月    十五        日
附錄：本判決論罪科刑法條：
刑法第三百二十一條第一項
犯竊盜罪而有左列情形之一者，處六月以上五年以下有期徒刑：
一、於夜間侵入住宅或有人居住之建築物、船艦或隱匿其內而犯之者。
二、毀越門扇、牆垣或其他安全設備而犯之者。
三、攜帶兇器而犯之者。
四、結夥三人以上而犯之者。
五、乘火災、水災或其他災害之際而犯之者。
六、在車站或埠頭而犯之者。
前項之未遂犯罰之。
                                                                       Ｇ


司法院資訊處製作；財團法人民間司法改革基金會備份。
